# **Brandol Jesús Fontecha Vargas**

Teléfono: (+57) 320 982 1344

Email: brandolvargas9@gmail.com

Residencia: Colombia

Portafolio: https://branjes-dev.vercel.app/



# Perfil laboral

iHola! Soy un desarrollador Frontend con experiencia de más de siete (6) años en el campo del desarrollo.

Frontend: Tengo amplia experiencia en HTML5, CSS3, JavaScript, TypeScript. Estoy familiarizado con extensiones como SCSS (LESS) y frameworks/librerías como Angular, React, Astro, Vue, JQuery y manejo de estados globales como Redux. Implementación de pruebas unitarias utilizando frameworks como Jasmine y Jest. Implementación de PostCss, Webpack, ESLint garantiza la calidad y el correcto funcionamiento del código así mismo como la optimizando la compatibilidad entre diferentes navegadores. Además, tengo conocimientos en SEO y optimización de recursos para mejorar la visibilidad y el rendimiento de los sitios web.

BackEnd: Tengo experiencia en PHP (Arquitectura MVC) con frameworks como Laravel y Codelgniter, así como en Node.js y Python para el desarrollo de aplicaciones escalables y en el consumo de servicios API REST.

Móvil: He trabajado en el desarrollo de aplicaciones móviles híbridas y nativas utilizando tecnologías como lonic, Xamarin (.NET), Swift (iOS) y Android.

♥ UX/UI y Diseño: Utilizo herramientas como Figma para crear mockups y colaborar con diseñadores. También tengo experiencia en el uso de frameworks de diseño como Bootstrap, PrimeNG, Material Design, Tailwindcss, Vanilla extract.

Arquitectura y Patrones: Patrones de diseño como Creational Patterns, Behavioral Patterns y Structural Patterns, MicroFrontends, LazyLoading, y en estructuras como 'Arquitectura Limpia y/o hexagonal' DDD (Domain Drive Design), lo que me permite mejorar los principios SOLID. En cuanto a las pruebas unitarias, también aplico el patrón AAA (Arrange, Act, Assert).

DevOps: Azure DevOps, codificación y scripting de pipelines de automatización y despliegue continuo. Sistemas operativos Linux y contenedores Docker, uso Firebase para el control de configuraciones y despliegue. Herramientas de control de versiones como GitHub, Bitbucket y GitLab.

Metodologías Ágiles: Tengo experiencia en metodologías ágiles como SCRUM y Pair Programming, lo que me permite adaptarme rápidamente a los cambios y trabajar de manera efectiva en equipos colaborativos.

Experiencia laboral

#### **Desarrollador Front-End**

Moviired - Bogotá, Cundinamarca Marzo 2021 – Actualmente

#### Funciones:

- Migración y desarrollo de portales y aplicaciones web, implementando funcionalidades y módulos adaptables a UX y uso de mockups Zeplin.
- Desarrollo en tecnologías como Laravel (php), Angular, TypeScript, JavaScript, Vue.js, React.
- Realización de consumo de servicios API REST (ApiManager y Mahindra) con autenticación JWE, JWT y AES.
- Implementación de buenas prácticas en carga de módulos con LazyLoading, Firebase (Remote Config),
  MicroFrontends en NX 'Arquitectura Limpia y/o hexagonal', SingleSPA, Redux y RXJS (Programación Reactiva).
- Configuración y despliegue de imágenes Docker y pipelines para máquinas Linux.
- Trabajo bajo la metodología Scrum (DevOps) y DDD.
- Carga de código fuente a gestores de código como GitLab y Azure DevOps.
- Trabajar en equipo con otros desarrolladores, ingenieros y diseñadores para garantizar la calidad del software.
- Mentor de proyectos front end, guiar y asesorar a otros miembros del equipo en relación a las mejores prácticas, patrones de diseño y arquitectura de software.
- Pruebas unitarias utilizando herramientas como Jasmine y Jest para asegurarte de que las aplicaciones web sean robustas y estables.
- Documentar el código y crear diagramas de flujo para facilitar la colaboración en equipo y el mantenimiento del código.

#### **Desarrollador 2**

MiddleSoftware - COBIS - Bogotá, Cundinamarca Ocubre 2020 — Marzo 2021

#### Funciones:

- Desarrollar y mantener el código fuente del Back-End y de la aplicación móvil utilizando tecnologías como Java, Angular 8,10, 11, Cordova y base de datos SQL y Oracle.
- Trabajar con metodologías Agile/Scrum, colaborando con el equipo de desarrollo en la planificación y ejecución de sprints y tareas, manteniendo la transparencia y la comunicación en el equipo.
- Dar apoyo y participar en proyectos específicos, como banca móvil, banco FIE, Banco Panamá, y otros proyectos relacionados con la empresa.
- Utilizar herramientas de control de versiones como Microsoft Azure para asegurar un control de calidad en el código fuente y en las versiones entregadas.
- · Monitorear y hacer seguimiento del ciclo de vida del software, desde la implementación hasta el

despliegue en producción, a través de pipelines y notificaciones para garantizar el éxito en la entrega del proyecto.

#### Desarrollador de Software

BISA CORPORATION - Bogotá, Cundinamarca marzo 2019 – noviembre 2020

#### Funciones:

- Dar apoyo y participar en proyectos específicos, IDU, Defensa Civil, Zona Franca, Fuerza Aérea, Consejo de la república, Armada Nacional, Mentum Group, y otros proyectos relacionados con la empresa.
- Levantamiento de requerimientos con el cliente para entender los objetivos y necesidades del proyecto.
- Diseño y desarrollo de aplicaciones móviles y web utilizando tecnologías de programación y bases de datos relacionales.
- Desarrollo y mantenimiento de software utilizando frameworks como React, Laravel, Angular,
  Codelgniter.
- Implementación de API REST y modelo MVC para la integración de aplicaciones móviles y web.
- Despliegue continuo en Docker y administración de permisos de usuarios.
- Desarrollo de módulos en PHP, LARAVEL, JavaScript(JQUERY) con documentación correspondiente para la administración de auditorías e inspecciones.
- Soporte y testeo de aplicaciones IOS y WEB en diferentes proyectos.
- Desarrollo de aplicaciones móviles y web en entornos .NET, XAMARIN, IONIC.
- Creación de plantillas, administración de seccionales, permisos de reportes, alertas de emergencias, consultas externas, entre otros módulos.
- Administración de un Backend en entorno .NET y DotNetNuke, cuyo objetivo es brindar la lógica de acceso y servicios API.
- Cargar código fuente a gestores de código GitLab para asegurar un control y calidad de Software.

#### **Analista Senior**

ETB (TIVIT Synapsis - Bogotá, Cundinamarca) Noviembre 2017 — Abril 2019

#### Funciones:

- Desarrollo de software utilizando diferentes lenguajes de programación y frameworks como PHP (MVC),
  CSS, HTML5, Codeigniter, Angular, React (TypeScript, Redux), Laravel, Ionic, MYSQL y SQL Server.
- Mantenimiento de hardware con su correspondiente documentación de entrega.
- Testeo de aplicaciones, de carga y de estrés con JMeter .
- Realizar pruebas de usabilidad y compatibilidad en múltiples navegadores y dispositivos.
- Cumplimiento de ANS (Acuerdos de Nivel de Servicio) para la resolución de problemas del cliente.
- Manejo de herramientas como Remedy, BMC Footprint y Active Directory.
- Levantamiento de requerimientos liderados por la misma empresa.

 Atención de solución de incidencias VIP al Presidente "Jorge Castellanos", Vicepresidentes, Gerentes y Empleados.

### Auxiliar Administrativo en proyecto

ETB (REDES Y EDIFICACIONES S.A - Bogotá, Cundinamarca) Julio 2017 – Diciembre 2017

#### Funciones:

- Desarrollar aplicaciones web utilizando lenguajes de programación y frameworks tales como HTML, CSS, JavaScript, Angular 7, Laravel y librerías diseño como Bootstrap y Material Angular.
- Usando herramientas de desarrollo y bases de datos, como Visual Studio, Workbench, MongoDB.
- Implementar y optimizar imágenes y aplicaciones de ETB.
- Brindar soporte técnico y coordinar capacitaciones para los usuarios de las aplicaciones.
- Configurar e instalar sistemas biométricos y servidores, así como también establecer restricciones en páginas web y bases de datos.
- Realizar pruebas y correcciones de errores para garantizar la calidad y funcionalidad de las aplicaciones.
- Trabajar en equipo con otros programadores, diseñadores y miembros del equipo de desarrollo para lograr los objetivos del proyecto.
- Documentar el proceso de desarrollo y las características de las aplicaciones para facilitar su mantenimiento y actualización.

### Aprendizaje SENA

ETB TELECOMUNICACIONES - Bogotá, Cundinamarca Noviembre 2016 — Abril 2017

#### **Funciones:**

- Realizar pruebas y verificaciones en el software para detectar problemas o errores en el código.
- Identificar y resolver incidentes o problemas en el software mediante la Gestión de Cambios, siguiendo los procesos establecidos por la empresa.
- Desarrollar aplicaciones web utilizando lenguajes como PHP, JavaScript(JQuery), HTML y CSS3, siguiendo los requisitos y especificaciones proporcionados por los clientes o líderes de proyecto.
- Desarrollar aplicaciones de escritorio para migraciones de actualizaciones.
- Documentar y reportar los resultados de las pruebas realizadas, incluyendo informes de errores y soluciones propuestas.

### **Estudios**

### Formación académica

### Ingeniería de Sistemas

CUN - Actualmente

## Tecnólogo en análisis y desarrollo de sistemas de información

Sena Abril 2015 - Abril 2017

### Sensibilización en emprendimiento

Instituto Técnico Industrial de Zipaquirá, Agosto 2014 - Agosto 2014

### Instalaciones eléctricas en baja tensión

Instituto Técnico Industrial de Zipaquirá, Febrero 2014 - Noviembre 2014

### Formación académica

**Python Essentials** 

Mayo - 2023, 44 horas - CISCO

Angular de cero a experto

Febrero – 2022, 44 horas – UDEMY

React Native

Septiembre-2022, 43 horas - UDEMY

Kubernetes

Marzo – 2021, 4 horas – UDEMY

**Universidad CSS** 

Marzo - 2021, 4 horas - UDEMY

Docker for Beginners

Marzo – 2022, 1.5 horas – UDEMY

Diseñador Gráfico

Marzo – 2022, 7.5 horas – UDEMY

Aprende CSS completo

Marzo - 2022, 7.5 horas - UDEMY

Programación con JavaScript

Agosto - 2022, 40 horas - CONECTA EMPLEO

Septiembre - 2022, 30 horas - CONECTA EMPLEO

Programador Angular

Julio - 2020, 15 horas - Edutin university

Programación en JavaScript

Julio - 2020, 26 horas - Edutin university

Diseño Web con HTML5 + CSS

CUN - Actualmente

Programador Angular

Julio – 2020, 15 horas - Edutin university

Programación en JavaScript

Julio – 2020, 26 horas - Edutin university

Testing o pruebas de software

Febrero – 2019, 1 hora - Edutin university

Ionic

Julio – 2019, 2 horas - Edutin university

CSS con SASS

Marzo – 2019, 1 hora - Edutin university

Desarrollo de Apps móviles

Noviembre – 2019, 40 horas - Google Actívate

### Desarrollo Web I

Febrero – 2019, 40 horas - Google Actívate

#### Desarrollo Web II

Julio – 2019, 40 horas - Google Actívate

### Desarrollo Web HTML y CSS I

Enero – 2019, 40 horas - Google Actívate

### Desarrollo Web HTML y CSS II

Junio – 2019, 40 horas - Google Actívate

# Curso básico de soporte técnico

Febrero – 2019 - Microsoft

### Comparate Sales Fundamentals

Junio – 2018 - Scrum

### **Scrum Fundamentals**

Junio – 2016 – Scrum

### Query

Junio – 2017 - SoloLearn

### Seguridad de la información

Febrero – 2019 - Techno TIVIT